臺灣高等法院交通事件裁定　　　　　　　　　　　　九十三年度交抗字第三九八號
　　抗　告　人　　潘興有限公司
　　代　表　人　　甲○○
右抗告人因違反道路交通管理處罰條例案件，不服臺灣士林地方法院九十三年度交聲
字第一○七號，中華民國九十三年四月二十二日裁定，提起抗告，本院裁定如左：
        主  文
抗告駁回。
        理  由
一、抗告意旨略以：甲○○係潘興有限公司負責人，因收件人未善盡告知應以潘興有
    限公司提起聲明異議而誤載，致抗告人權利受損，非屬抗告人之疏失。本件收受
    費時間要扣牌照及駕照等處分，實屬過重處罰，此車係公司生財工具，停用三個
    月對公司損失巨大，請准予本公司繳交六千元以結此案而不予吊扣牌照云云。
二、按受處分人，不服第八條主管機關所為之處罰，得於接到裁決書之翌日起二十日
    內，向管轄地方法院聲明異議；又交通法庭認聲明異議不合法律上之程式且無從
    補正者，應以裁定駁回之，道路交通管理處罰條例第八十七條第一項、道路交通
    案件處理辦法第十八條分別定有明文。是依前揭法條規定，交通聲明異議事件，
    須係「受處分人」始具有聲明異議權，此為交通聲明異議事件之程序規定，為合
    法要件，異議人聲明異議，自須合於此項程序規定，法院始得受理，進而為異議
    人聲明異議有無理由之實體審查，倘聲明異議不合法律上之程式且無從補正者，
    法院自應以裁定駁回之。
三、本件受處分人潘興有限公司於九十二年三月十二日十二時二十分許，在國道三號
    七四公里南向處，遭國道公路警察局第六警察隊逕行舉發車號六Ｇ｜五三三八號
    自用小客貨車有「速限一百公里，時速一百十四公里，超速十四公里」之違規情
    形，由原處分機關依道路交通管理處罰條例第三十三條第一項規定，裁處受處分
    人潘興有限公司罰鍰新臺幣（下同）六千元。查本件受裁決處罰之受處分人係法
    人「潘興有限公司」，而非自然人即異議人「甲○○」，有內政部警政署國道公
    路警察局公警局交字第ＺＦ0000000號舉發違反道路交通管理事件通知單
    、交通部公路總局台北區監理所基隆監理站九十二年十一月十一日基監字第裁四
    二｜ＺＦ0000000號裁決書各一紙在卷足憑；而依前揭法條之規定，得依
    法聲明異議者僅為受處分人「潘興有限公司」，然依原審所提出的聲明異議狀內
    容觀之，僅填「潘興有限公司」為送達代收人，異議人甲○○並未提及其係以潘
    興有限公司之代表人或負責人身份提出，故該聲明異議狀內之異議人係「甲○○
    」本人，顯非受處分人「潘興有限公司」，故其於原審所提之聲明異議不合法律
    上之程式殆無疑義。抗告人提出抗告狀內雖補正「潘興有限公司」為抗告人，惟
    得提起抗告之人，需為於原審聲明異議而受裁定之異議人，潘興有限公司既非屬
    原審裁定之異議人，則非屬有權提起抗告之人，故以「潘興有限公司」名義於本
    院提起抗告顯非適法；是原審以甲○○非受處分人而駁回其異議，經核於法並無
    違誤，抗告意旨指摘因管理員通知過遲才致未繳罰款不應重罰云云，因抗告程序
    不合法，亦屬無理由，應予駁回。
據上論斷，應依道路交通管理處罰條例第八十九條，道路交通案件處理辦法第二十六
條，刑事訴訟法第四百十二條，裁定如主文。
中    華    民    國      九十三      年     七        月     十五      日
                              臺灣高等法院交通法庭
                                  審判長法  官  許  增  男
                                        法  官  謝  靜  恒
                                        法  官  周  煙  平
右正本證明與原本無異。
不得再抗告。
                                        書記官  蕭  麗  珍
中　　　華　　　民　　　國　　九十三　　年　　　七　　　月　　二十二　　日
